---
title: "Modelos crecimiento supervivencia"
author: "Gloria Mariño Briceño"
date: "6/25/2019"
output: html_document
---


```{r setup, include=FALSE}
knitr::opts_chunk$set(echo = TRUE)
require(ggplot2)
require(piecewiseSEM)
require(effects)
```

## Supervivencia de juveniles

### Pregunta

¿Hay diferencias en la supervivencia de los corales juveniles dependiendo de su tasa de y/o su género crecimiento promedio?


### Hipótesis

Dados los diferentes géneros y las distintas tasas medias de crecimiento, se espera que se encuentren diferencias entre las probabilidades de supervivencia de los juveniles de coral de distintos géneros y tasas de crecimiento.


### Datos

Se construyó una matriz de datos considerando los distintos géneros de los juveniles de coral, la supervivencia de los individuos y la tasa media de creciemiento. 


```{r lectura, echo =  FALSE, warning=F}
library(readxl)

matriz <- read_xlsx("tc intervalos 4-1.xlsx", sheet = 3)
str(matriz)
```

```{r, echo =  FALSE}
head(as.data.frame(matriz))
```
La variable **Survived** representa la supervivencia por individuo hasta el último tiempo de muestreo. Cuando un individuo detectado en el primer tiempo de muestreo no fue encontrado en el último tiempo, se colocó **0** (i.e., no sobrevivió) y cuando aun se encontraba alli como **1** (sobrevivió)

Ademas de esto, se midió la profundidad promedio de cada transecta y el tipo de sustrato asociado directamente a cada squidpop. Por lo tanto, la profundidad fue incluida en el modelo lineal generalizado y se estimaron los efectos parciales del factor sitio y la profundidad.

*Variables meaning:*

**Eaten_1h** *Variable binaria que indica que ocurrió supervivencia. 0 significa **NO**, 1 significa supervivencia*  

**Genera** *factor con 5 niveles (Agaricia/Orbicella/Pseudodiploria/Porites/Siderastrea/)*

**Mean** *Variable continua, indica la tasa media de crecimiento de cada individuo durante los 18 meses del experimento*

NOTA 1: La variable individuo no se utilizó para este análisis.
NOTA2: Se decidió eliminar Colpophyllia de estos análisis porque tenía menos de tres individuos juveniles en total. 



### Analisis de Datos-Data analysis

Para demostrar si existian diferencias entre la supervivencia de los individuos dependiendo de su identidad y creciemiento, se contruyó un **Modelo Lineal Generalizado (GLM)**. El cual, dada las caracteristicas de la variable respuesta y los predictores utilizados permite conocer la diferencia en porcentaje o probabilidad de supervivencia dependiendo del género o la tasa media de creciemiento. 

Se decidio usar un **GLM** en contraste con un **ANOVA** o un **Modelo Lineal convencional** debido a que este permite un mejor manejo de datos desbalanceados, sin distribucion normal. Ademas permite usar una distribucion de enlace que linealiza la respuesta binomial caracteristica de la variable de depredacion **Eaten_1h**.


### Resultados
```{r}
# convert Site to a factor
#matrizorig <- matriz 

matriz <- matriz[matriz$Genera != "Colpophylia", ] #Decidimos quitar colpophyllia porque tenia menos de 3 individuos.
matriz$Genera <- factor(matriz$Genera, levels = levels(factor(matriz$Genera))[c(2:5, 1)])

str(matriz)

table(matriz$Genera)
  
#Check class of Genera and Mean
sapply(matriz, class)

# run generalized linear model supervivencia dependiendo del género (genera) y la tasa de creciemiento (Mean)
final.glm <- glm(Survived ~ Mean +Genera, family = "binomial", data = matriz)

# extract summary
summary(final.glm)


odds <- exp(coef(final.glm))
odds
odds/(odds+1)
```


Por ultimo, pudimos calcular el R2 del modelo utilizado, arrojando un valor de:
```{r}
# get R-squared for the model
rsquared(final.glm)
```
Este nos indica que la tasa media de creciemiento es capaz de explicar un 66% de las variaciones observadas en la supervivencia de los juveniles.

